臺灣高等法院刑事判決
110年度上訴字第443號
上  訴  人  
即  被  告  郭木琳


選任辯護人  詹以勤法扶律師
上列上訴人因違反毒品危害防制條例案件，不服臺灣新北地方法
院109年度訴字第890號，中華民國109年10月27日第一審判決（
起訴案號：臺灣新北地方檢察署109年度偵字第15597號），提起
上訴，本院判決如下：
    主  文
上訴駁回。
    事  實
一、甲○○前因施用毒品案件，經原審法院分別以105年度審訴字
    第824號、105年度審訴字第1669號判決各處有期徒刑9月、1
    0月確定，上開2罪刑再經原審法院以106年度聲字第4089號
    裁定應執行有期徒刑1年4月確定，於民國108年9月6日縮短
    刑期執行完畢；詎其明知甲基安非他命為毒品，具成癮性、
    濫用性及社會危害性，不得販賣、持有，詎仍意圖營利，分
    別基於販賣第二級毒品之犯意，均以OPPO廠牌門號00000000
    00號行動電話作為聯絡工具，分別與附表「對象」欄所示之
    人達成買賣合意，而各於附表所示時間、地點、價格，販賣
    附表所示重量之第二級毒品甲基安非他命予附表「對象」欄
    所示之人，並從每次交易中賺取份量為供自己吸食1次之毒
    品量差以牟利，而分別販賣第二級毒品予李承恩、賴美華、
    闕壯軒（2次）、蔡明洋。嗣為警於109年3月31日10時40分
    許，持原審法院109年聲搜字第425號搜索票至甲○○位在新北
    市○○區○○路○段000巷0弄0號住所搜索而查獲，並扣得上述行
    動電話1支（含SIM卡1張）。
二、案經臺北市政府警察局文山第二分局報請臺灣新北地方檢察
    署檢察官偵查起訴。
    理  由
壹、程序部分：
　　按被告以外之人於審判外之陳述，雖不符刑事訴訟法第159
    條之1至第159條之4之規定，而經當事人於審判程序同意作
    為證據，法院審酌該言詞陳述或書面陳述作成時之情況，認
    為適當者，亦得為證據；當事人、代理人或辯護人於法院調
    查證據時，知有第159條第1項不得為證據之情形，而未於言
    詞辯論終結前聲明異議者，視為有前項之同意，同法第159
    條之5第1項、第2項有明文規定。查本判決下列認定事實所
    引用之本院作為得心證依據之被告以外之人於審判外陳述，
    經本院審理時逐項提示，檢察官、上訴人即被告甲○○（下稱
    被告）及辯護人均同意作為證據而並未爭執，且未於言詞辯
    論終結前聲明異議，本院審酌各項證據作成時之狀況，尚無
    違法取得證據及證明力明顯過低等瑕疵，且與本案待證事實
    間具有相當關聯，作為證據充足全案事實之認定，應屬適當
    ，依刑事訴訟法第159條之5第1項規定，均有證據能力。另
    本判決下列認定事實所引用之其餘證據，均經依法踐行調查
    證據程序，亦無違法取得、不得作為證據之情形或顯有不可
    信之情況，且均與本案具關連性，認以之作為證據應屬適當
    ，故揆諸上開規定，認上揭證據資料均有證據能力。
貳、實體部分：
一、本案認定犯罪事實所憑之證據及理由：
　　上揭事實，業據被告於警詢、偵查、原審及本院坦承不諱，
    核與證人即毒品買受人李承恩、賴美華、闕壯軒、蔡明洋於
    警詢、偵查之證述均大致相符，並有原審法院108年聲監字
    第1102號、109年聲監續字第20號、109年聲監續字第144號
    通訊監察書及電話附表、109年聲搜字425號搜索票、臺北市
    政府警察局文山第二分局搜索扣押筆錄、扣押物品目錄表、
    如附件所示重要內容之監聽譯文（A-2-1至A-2-4、A-3-1至A
    -3-3、A-6-1至A-6-3、A-7-1至A-7-4、A-8-1至A-8-16）、
    中華電信車號查詢機車車籍資料、被告使用之機車照片1張
    、監視錄影翻拍照片57張（見109年度偵字第15597號卷第16
    至19、22至26、29至41頁反面、44至56頁），及監視錄影光
    碟1片在卷足憑。另被告歷次犯行，係分別賺取份量為供自
    己吸食1次之毒品量差等情，業據被告於原審供述明確（見
    原審卷第74頁），堪認被告確有營利之意圖甚明。綜上所述
    ，足見被告前揭任意性自白核與事實相符，可信為真，本案
    事證明確，被告犯行均堪認定，應依法論科。
二、論罪：
（一）按行為後法律有變更者，適用行為時之法律。但行為後之
      法律有利於行為人者，適用最有利於行為人之法律，刑法
      第2條第1項定有明文。查被告行為後，毒品危害防制條例
      第4條第2項、第17條第2項等規定，已於109年1月15日總
      統華總一義字第10900004091號令修正公布，並自公布後6
      個月施行。修正前毒品危害防制條例第4條第2項規定：「
      製造、運輸、販賣第二級毒品者，處無期徒刑或七年以上
      有期徒刑，得併科新臺幣一千萬元以下罰金。」，修正後
      條文則為：「製造、運輸、販賣第二級毒品者，處無期徒
      刑或十年以上有期徒刑，得併科新臺幣一千五百萬元以下
      罰金。」；修正前毒品危害防制條例第17條第2項規定：
      「犯第四條至第八條之罪於偵查及審判中均自白者，減輕
      其刑。」，修正後條文則為：「犯第四條至第八條之罪於
      偵查及歷次審判中均自白者，減輕其刑。」經比較修正前
      、後，毒品危害防制條例第4條第2項規定，構成要件均未
      變更，然有期徒刑及罰金之刑度均較修正前提高；另毒品
      危害防制條例第17條第2項規定，參諸修正理由略以：「
      考量原立法之目的，係在使前述毒品案件之刑事訴訟程序
      儘早確定，當以被告於歷次審判中均自白犯罪者，始足當
      之。」，故爰修正第2項，明定於偵查及歷次審判中均自
      白者，始減輕其刑，修正後適用減輕其刑之要件顯然更為
      嚴苛。是比較新舊法之結果，均以修正前之規定對被告較
      為有利，依刑法第2條第1項前段規定，應適用行為時即修
      正前毒品危害防制條例第4條第2項、第17條第2項等規定
      。
（二）按甲基安非他命係毒品危害防制條例第2條第2項所稱之第
      二級毒品，不得非法持有、販賣。被告如附表所示出售甲
      基安非他命之所為，皆係犯違反修正前毒品危害防制條例
      第4條第2項之販賣第二級毒品罪。被告歷次販賣毒品前意
      圖販賣而持有之低度行為，為販賣之高度行為所吸收，均
      不另論罪。又所犯上開各罪間，犯意各別，行為互殊，應
      分論併罰。刺激
（三）刑之加重、減輕：　　　
　　1.被告有事實欄所載之犯罪科刑紀錄，於108年9月6日執行
      完畢，有本院被告前案紀錄表可按，其受有期徒刑執行完
      畢，5年以內故意再犯有期徒刑以上之附表所示各罪，均
      為累犯。本院依司法院釋字第775號解釋文意旨，審酌被
      告所為前案之犯罪類型係違反毒品危害防制條例案件及執
      行方式、前案執行完畢日距離本案犯罪之時間、前案與後
      案之罪質相同、所侵害法益、被告有無明顯之反社會性格
      等一切情狀後，認被告構成累犯之犯罪紀錄原即含施用、
      持有毒品罪，於出監後未久即變本加厲而涉犯本案罪質更
      重、危害性更高之販毒第二級毒品犯行，顯見其守法意識
      薄弱、自我約束能力不佳，有其特別惡性及對刑罰反應力
      薄弱，並考量其犯罪之動機、目的、手段、犯罪時所受之
      刺激、犯罪所生之損害及助其重返社會並兼顧社會防衛，
      有加重其刑以收警惕之效之必要，且與憲法罪刑相當原則
      、比例原則無違，爰依刑法第47條第1項規定，均加重其
      刑（法定本刑為無期徒刑部分，依法不得加重）。
　　2.按犯毒品危害防制條例第4條至第8條之罪，於偵查及審判
      中均自白者，減輕其刑，修正前毒品危害防制條例第17條
      第2項定有明文。查被告於偵審中均坦承有附表所示之販
      賣第二級毒品犯行，符合在偵審中均自白之減刑要件，爰
      依上開規定分別減輕其刑，並皆依法先加後減之。
　　3.另依被告本案販賣毒品之數量以觀，雖可認係屬小額零星
      而非組織型販賣，對社會之危害較低，然由被告僅於短短
      2月內，即有本案5次販賣毒品犯行，再觀諸其與毒品買受
      人間之監聽譯文對話，可知本案並非偶然起意交易毒品，
      而係以買賣小額毒品為常態之交易型態，對社會治安與國
      民健康具有持續之危害性，而與一般常態性小額販毒者並
      無二致，並無論處修正前毒品危害防制條例第4條第2項法
      定最低本刑（含依同條例第17條第2項規定減輕其刑）仍
      屬過苛之情事，爰不予依刑法第59條規定酌減其刑。
三、上訴駁回：
　　原審審理結果，認被告所犯罪證明確而適用修正前毒品危害
    防制條例第4條第2項、第17條第2項、刑法第47條第1項規定
    ，並審酌被告明知毒品對人體之危害性，及使用後極易成癮
    ，非但對施用者身心健康造成傷害，且常使其經濟地位發生
    實質改變而處於劣勢，進而衍生個人、家庭悲劇，或導致其
    他犯罪發生，竟仍無視國家禁令，圖一己私利出售甲基安非
    他命，並藉機分別賺取份量為供自己吸食1次之毒品量差以
    牟利，殘害國民身心健康，助長社會濫用毒品風氣，惟皆小
    額販賣賺取些微利潤，惡性非鉅，惟念其坦承全部犯行，堪
    認甚有悔意，復考量被告歷次販賣之數量、金額，及其素行
    、學歷、工作情形、家庭狀況、智識程度、各別犯罪之動機
    、目的、手段等一切情狀，認被告犯如附表編號1至5所示之
    罪，分別量處附表編號1至5所示之刑，並定其應執行有期徒
    刑4年；扣案OPPO廠牌門號0000000000號行動電話（含SIM 
    卡1張）1支，係被告持以供犯本案所用之物，業經被告於警
    詢及原審、證人即毒品買受人李承恩、賴美華、闕壯軒、蔡
    明洋於警詢分別供證明確（見109年度偵字第15597號卷第6 
    頁反面至11、65頁正反面、95頁正反面、128至129頁反面、
    162頁正反面，原審卷第99頁），並有監聽譯文在卷可憑（
    見109年度偵字第15597號卷第24頁正反面、29頁正反面、34
    頁正反面、39頁正反面、44至46頁反面），應依毒品危害防
    制條例第19條第1項之規定宣告沒收；被告犯如附表編號1 
    至5部分，實際已取得之金額各為新臺幣（下同）500元、20
    00元、2500元、3000元、2500元，分別已據被告及毒品買受
    者李承恩、賴美華、闕壯軒、蔡明洋於警詢及偵查分別供證
    在卷（見109年度偵字第15597號卷第7頁反面、8頁反面、9
    、11頁反面、65頁反面、95頁反面、129頁反面、163頁正反
    面、212、217頁反面，108 年度他字第8124號卷第89、92、
    169頁反面，原審卷第74頁），堪信為真，則前述未扣案之5
    00元、2000元、2500元、3000元、2500元，既係被告因犯罪
    所得之物，如宣告沒收或追徵，亦無過苛情事，即應依刑法
    第38條之1第1項規定宣告沒收，並依同條第3項規定，諭知
    於全部或一部不能沒收或不宜執行沒收時，追徵其價額，核
    無認定事實錯誤、量刑瑕疵或違背法令之情形，其結論尚無
    不合。衡酌毒品氾濫不僅戕害國民個人身心，對於社會治安
    、風氣亦有危害，是我國依法嚴令禁止製造、運輸、販賣、
    轉讓、施用毒品等行為，以截堵毒品來源，拔除貽害之本，
    杜絕流入之途，被告對於毒品交易為檢警機關嚴予取締之犯
    罪，及法律立有重典處罰乙節，自當有所知悉，卻仍欲販賣
    毒品牟利，助長毒品氾濫，是其所為本難輕縱，而被告坦承
    犯行之犯後態度、其素行及前開所列情狀，原審業予以審酌
    而為適當之量刑，且本案經依法遞減其刑後，其法定本刑已
    大幅減低，已屬寬待，尚無再予減輕其刑之事由。茲原判決
    已詳予審酌認定被告犯行所依憑之證據、刑法第57條各款及
    前開所列情狀，兼以被告犯罪情節、素行、生活狀況、犯後
    態度等一切情狀，合法行使其量刑裁量權，於客觀上未逾越
    法定刑度，且關於科刑資料之調查，業就犯罪情節事項，於
    論罪證據調查階段，依各證據方法之法定調查程序進行調查
    ，另就犯罪行為人屬性之單純科刑事項（例如坦認或和解、
    賠償之犯後態度、所供智識程度及生活狀況），針對被告相
    關供述，提示調查，使當事人有陳述意見之機會，並允就科
    刑範圍表示意見，自無科刑資料調查內容無足供充分審酌而
    適用法則不當之違法情形，是原審量刑並無濫用量刑權限，
    亦無判決理由不備，或其他輕重相差懸殊等量刑有所失出或
    失入之違法或失當之處。被告上訴意旨請求從輕量刑云云，
    為無理由，應予駁回。
據上論斷，應依刑事訴訟法第368條，判決如主文。
本案經檢察官曾忠己到庭執行職務。
中　　華　　民　　國　　110 　年　　3 　　月　　25　　日
                  刑事第十七庭  審判長法　官  鄭水銓
                                      法　官  黃雅芬
                                      法　官  沈君玲
以上正本證明與原本無異。
如不服本判決，應於收受送達後20日內向本院提出上訴書狀，其
未敘述上訴之理由者並得於提起上訴後20日內向本院補提理由書
（均須按他造當事人之人數附繕本）「切勿逕送上級法院」。
                                      書記官  曾彥碩
中　　華　　民　　國　　110 　年　　3 　　月　　25　　日
附錄：本案論罪科刑法條全文
修正前毒品危害防制條例第4 條第2 項
製造、運輸、販賣第二級毒品者，處無期徒刑或7 年以上有期徒
刑，得併科新臺幣1 千萬元以下罰金。

附表：
編號 時間 地點 對象 重量/ 價格 原審主文 本院主文 1 108年12月28日19時6分許 新北市○○區○○路○段000巷1弄口 李承恩 0.2公克/500元 甲○○販賣第二級毒品，處有期徒刑參年捌月。 扣案OPPO廠牌門號○○○○○○○○○○號行動電話壹支（含SIM 卡壹張）沒收；未扣案之販賣毒品所得新台幣伍佰元沒收，於全部或一部不能沒收或不宜執行沒收時，追徵其價額。 上訴駁回。 2 108年12月31日4時許 新北市○○區○○路000號華南銀行 賴美華 1公克/ 2000元 甲○○販賣第二級毒品，處有期徒刑參年拾月。 扣案OPPO廠牌門號○○○○○○○○○○號行動電話壹支（含SIM 卡壹張）沒收；未扣案之販賣毒品所得新台幣貳仟元沒收，於全部或一部不能沒收或不宜執行沒收時，追徵其價額。 上訴駁回。 3 109年2月7日21時55分許 新北市○○區○○路○段000巷1弄口 闕壯軒 1公克/ 2500元 甲○○販賣第二級毒品，處有期徒刑參年拾月。 扣案OPPO廠牌門號○○○○○○○○○○號行動電話壹支（含SIM 卡壹張）沒收；未扣案之販賣毒品所得新台幣貳仟元沒收，於全部或一部不能沒收或不宜執行沒收時，追徵其價額。 上訴駁回。 4 109年2月15日10時25分許 新北市○○區○○路○段0號 闕壯軒 1公克/ 3000元 甲○○販賣第二級毒品，處有期徒刑參年拾月。 扣案OPPO廠牌門號○○○○○○○○○○號行動電話壹支（含SIM 卡壹張）沒收；未扣案之販賣毒品所得新台幣貳仟元沒收，於全部或一部不能沒收或不宜執行沒收時，追徵其價額。 上訴駁回。 5 109年2月22日1時4分許 新北市○○區○○路○段000巷內 蔡明洋 1公克/ 2500元 甲○○販賣第二級毒品，處有期徒刑參年拾月。 扣案OPPO廠牌門號○○○○○○○○○○號行動電話壹支（含SIM 卡壹張）沒收；未扣案之販賣毒品所得新台幣貳仟元沒收，於全部或一部不能沒收或不宜執行沒收時，追徵其價額。 上訴駁回。 

附件：重要內容之監聽譯文（A-2-1至A-2-4、A-3-1至A-3-3、A-
      6-1至A-6-3、A-7-1至A-7-4、A-8-1至A-8-16）
（一）附表一編號1部分：
  1.108年12月28日9時37分2 秒被告使用門號0000000000與李承
　　恩使用門號0000000000通聯內容：
    ……
    被  告：你要幹嘛？
    李承恩：那個啊。
    被  告：你要幹嘛跟我說啊，我看看有沒有人在啊，有人在
            我再幫你…
    李承恩：不多欸，500 元而已。
    ……
    被  告：這樣你等我回去好了，因為500 元，有人不會用，
            不會那個。
    ……
    李承恩：啊你什麼時候才會回來？
    被  告：下午啊。
    ……
  2.108 年12月28日12時34分12秒被告、李承恩分別使用前述門
    號通聯內容：
    李承恩：喂，有辦法嗎？
    ……
    被  告：我打都沒接。
    ……
    李承恩：好啦，你等等再看一下好不好？
    被  告：嗯。
    李承恩：照顧一下。
    被  告：嗯。
  3.108 年12月28日19時4 分11秒被告、李承恩分別使用前述門
    號通聯內容：
    ……
    被  告：下班了下班了。
    李承恩：在家裡嗎？
    被  告：在洗澡啊，要來趕快來，不然要洗澡了。
    李承恩：好好。
  4.108 年12月28日19時6 分47秒被告、李承恩分別使用前述門
    號通聯內容：
    李承恩：我在外面。
    被  告：好。
（二）附表一編號2部分：
  1.108 年12月31日1 時26分9 秒被告使用門號0000000000與賴
    美華使用門號0000000000通聯內容：
    ……
    被  告：等一下好不好？晚一點？我現在在外面。
    賴美華：好，大概幾點？
    被  告：大概差不多再1～2小時，因為我要等人家過來。
    賴美華：好啊，有件事我要跟你講喔。
    被  告：嗯。
    賴美華：你上次說要漲價嘛吼？
    被  告：嗯。
    賴美華：要找到小費那邊去。
    被  告：嗯。
    賴美華：要漲251 吼？那我下次拿2000給你。
    被  告：嗯。
    賴美華：那1000，對啊，你也沒跟說要漲價。
    ……
    被  告：沒關係，我等一下再跟你說好不好？再說。
    ……
  2.108 年12月31日3 時14分0 秒被告、賴美華分別使用前述門
    號通聯內容：
    ……
    被  告：嘿，我現在要回去了吼，我等一下看怎樣我跟你說
            ，好不好？你這次要找1 個人對不對？
    賴美華：蛤？
    被  告：你要找1 個人是不是？
    賴美華：嗯，對。
    被  告：好，我知道了，我等下回去跟你說，等下回去我去
            找你，拜拜。
    ……
  3.108 年12月31日3 時55分2 秒被告、賴美華分別使用前述門
    號通聯內容：
    ……
    賴美華：欸，郭董郭董。
    被  告：啥？
    賴美華：你幫我弄1 個，噴射打火機1 個，紫色。
    被  告：什麼東西？
    賴美華：打火機。
    被  告：打火機1 個是不是？
    賴美華：是。
    被  告：好好好，OK，好，拜拜。
    賴美華：那5 分鐘到。
    ……
（三）附表一編號3部分：
  1.109 年2 月7 日19時31分40秒被告使用門號0000000000與闕
    壯軒使用門號0000000000通聯內容：
    ……
    闕壯軒：我是阿才的朋友。
    被  告：嗯，你好。
    闕壯軒：你現在人有方便嗎？
    被  告：我現在人在泰山林口這邊欸。
    闕壯軒：林口那邊，你什麼時候會回來？
    被  告：我差不多兩個小時以內。
    ……
    闕壯軒：好啊，啊你回來的時候給我一個電話。
    被  告：好好好，我打這支電話給你喔。
    ……
  2.109 年2 月7 日21時41分32秒被告、闕壯軒分別使用前述門
    號通聯內容：
    ……
    被  告：你方便來這邊聊天一下還是怎樣？
    闕壯軒：好啊，我一樣過去，一樣全家嗎？
    被  告：好，你到全家打給我，我再跟你說喔。
    ……
    闕壯軒：啊一樣2 個便當。
    被  告：好好好，我知道我知道。
    ……
  3.109 年2 月7 日21時52分47秒被告、闕壯軒分別使用前述門
    號通聯內容：
    闕壯軒：喂，我到了。
    被  告：你到了，不然你走進來巷子裡面這邊，213 巷裡面
            。
    闕壯軒：我到了，上次等你的地方。
    ……
    被  告：好，你等我，我現在出去，拜拜。
（四）附表一編號4部分：
  1.109 年2 月15日9 時55分51秒被告、闕壯軒分別使用前述門
    號通聯內容：
    ……
    被  告：等等你要？但是現在都漲價了。
    闕壯軒：多少？
    被  告：還要加500 。
    闕壯軒：加500 ？
    被  告：現在都難處理，又那個什麼肺炎關係，漁船進不來
            。
    ……
  2.109 年2 月15日10時4 分12秒被告、闕壯軒分別使用前述門
    號通聯內容：
    ……
    闕壯軒：我拿1 個。
    被  告：啊好，你現在很急嗎？你要等我一下。
    闕壯軒：要多久？
    被  告：你很急嗎？你很急的話我現在就馬上幫你處理，我
            就回去啊。
    闕壯軒：好啊好啊。
    被  告：你多久會到？
    闕壯軒：一樣，差不多5 分鐘吧。
    被  告：5 分鐘，你慢一點沒關係，我現在從中和回去，我
            現在在工作，我從中和回去喔，你等我一下。
    ……
  3.109 年2 月15日10時10分45秒被告、闕壯軒分別使用前述門
    號通聯內容：
    ……
    闕壯軒：福和橋下成功路嗎？
    被  告：嗯。
    闕壯軒：成功路下來有一個7-11，再來全家。
    被  告：嗯。
    闕壯軒：在全家等好了。
    被  告：好，在那等，就約在那邊。
    闕壯軒：好啊好啊。
    被  告：我再跟你說啦，那個啦，2 件算你55就好，你再看
            看？
    闕壯軒：我先拿1 個啦。
    被  告：好，你想一下，2 件算你，喔，你拿1 個，沒關係
            ，這樣我知道了。
    闕壯軒：OK。
    ……
  4.109 年2 月15日10時23分42秒被告、闕壯軒分別使用前述門
    號通聯內容：
    闕壯軒：喂，你到了嗎？
    被  告：我還…，你是說成功路幾號？你幫我看一下地址。
    闕壯軒：成功路喔？
    被  告：你幫我看一下幾號。
    闕壯軒：成功路3 號。
    被  告：3 號，那我3 分鐘到，拜拜。
    闕壯軒：2 段3 號。
    ……
（五）附表一編號5部分：
  1.109 年2 月21日21時25分56秒被告使用門號0000000000與蔡
    明洋使用門號0000000000通聯內容：
    被  告：啊你什麼時候要來？
    ……
    蔡明洋：等一下就過去了。
    被  告：你等等要來先打給我，看我在裡面還是外面。
    蔡明洋：好。
    ……
  2.109 年2 月21日22時42分10秒被告、蔡明洋分別使用前述門
    號通聯內容：
    ……
    蔡明洋：你到家了沒？
    被  告：我20分鐘後到家。
    蔡明洋：20分喔？我年輕人也要到了。
    ……
    被  告：不然你叫他到全家再打給我，再打給我。
    蔡明洋：我會跟他去啦，靠么。
    被  告：你要跟他來，好啊，我以為他要自己來，我怎麼認
            的出來。
    蔡明洋：好，我跟他去啦，不然你也不認識，我不要這樣。
    ……
  3.109 年2 月21日23時4 分56秒被告、蔡明洋分別使用前述門
    號通聯內容：
    ……
    蔡明洋：你在南勢角那邊？我剛要過去而已。
    被  告：好，沒關係。
    蔡明洋：我要一半就好。
    ……
  4.109 年2 月21日23時32分23秒被告、蔡明洋分別使用前述門
    號通聯內容：
    蔡明洋：喂，你到了沒？
    被  告：你等我一下，我洗澡一下，馬上好。
    ……
    被  告：沒關係，你看看要到了再說，到了打給我。
    蔡明洋：好，你那邊馬上好，馬上有喔？
    被  告：你就來再說。
    蔡明洋：好，我知道。
  5.109 年2 月21日23時47分34秒被告、蔡明洋分別使用前述門
    號簡訊內容：
    蔡明洋：我少年在要做半工你開2 他說做半天15要做一天我
            給3 我跟你的照舊
  6.109 年2 月21日23時49分56秒被告、蔡明洋分別使用前述門
    號簡訊內容：
    被  告：半本來就15呀，那是你一天才有25，不然都在30阿
  7.109 年2 月21日23時52分22秒被告、蔡明洋分別使用前述門
    號簡訊內容：
    蔡明洋：我少年在要做半工你開2 他說做半天15要做一天我
            給3 我跟你的照舊
  8.109 年2 月22日0 時59分30秒被告、蔡明洋分別使用前述門
    號通聯內容：
    ……
    被  告：好啊，我現在出去，拜拜。
    ……
    蔡明洋：我們去巷子底。
    被  告：我聽不懂，你說什麼？
    蔡明洋：巷子底。
    被  告：喔，一樣就是1 個8 、1 個2？
    蔡明洋：對對對。
    ……
  9.109 年2 月22日1 時4 分29秒被告、蔡明洋分別使用前述門
    號通聯內容：
    ……
    蔡明洋：錢到了。
    被  告：好我到了，你等一下。
    ……
    蔡明洋：全都機車，你要到最裡面那條。
    被  告：就是7-11那裡啊。
    ……
    被  告：這樣不要，不然就去那個全家那裡，全家後面那邊
            。
    蔡明洋：要走到全家後面那去喔？
    被  告：你用走的，不然你在那邊等我。
    蔡明洋：我覺得7-11後面最好。
    被  告：好，等我等我。